臺灣高等法院民事裁定　九十一年度訴易字第七○號
　　　原　　　告　　甲桂林開發建設股份有限公司
　　　法定代理人　　張裕能
　　　被　　　告　　甲○○
　　　　　　　　　　乙○○
右當事人間因原告提起刑事附帶民事訴訟，請求侵權行為損害賠償事件，由本院刑事
庭移送，爰裁定如左：
      主    文
原告之訴駁回。
訴訟費用由原告負擔。
      理    由
一、按刑事庭移送民事庭之附帶民事訴訟，縱其移送前提起此項訴訟不合刑事訴訟法
    第四百九十一條所定之要件，而有關於訴之不合法之規定情形，但其移送後之訴
    訟程序，即應適用民事訴訟法，即屬同法第二百四十九條第一項第六款所謂起訴
    不備其他要件，仍應依上開規定，以裁定駁回之（參照最高法院四十四年台抗字
    第四號判例）。
二、本件原告於被告誹謗案件（本院九十年度上易字第四三一八號）之刑事訴訟程序
    中，提起附帶民事訴訟，主張被告係鉅安工程有限公司（下稱鉅安公司）之高階
    職員，明知訴外人九達營造股份有限公司（下稱九達公司）之債權遭法院假扣押
    ，原告於假扣押裁定未撤銷前，依法不得向九達公司及其下包商鉅安公司清償遭
    扣押之工程款，惟被告竟於民國（下同）八十九年一月三十一日至同年二月二日
    、同年二月十一日、同年二月十八日及同年二月十九日，共同前往位於臺北市○
    ○○路二三三號至二四一號即原告施工中之長安大宅工地內，拉白布條抗議，其
    上書寫「抗議甲桂林不還錢」、「慘死沒良心」、「欠土方工程款鴨霸」等不實
    文字，而指摘足以毀損原告名譽之不實事項，致原告受有停工損失，計新台幣（
    下同）五十一萬七千元，及利息損失九萬三千九百六十六元等情，求為命被告連
    帶給付六十一萬零九百六十六元（其計算式為：517,000元+93,966元=610,966元
    ），及自本件刑事附帶民事起訴狀繕本送達之翌日起，至清償日止，按年息百分
    之五計算利息之判決。
三、惟查：
    (一)本院九十年度上易字第四三一八號刑事確定判決所認定之犯罪事實為：「九達
      公司積欠鉅安公司工程款一百八十四萬二千三百零一元，遂將其對於原告公司
      之工程款債權於一百八十四萬二千三百零一元之範圍內，讓與鉅安公司。然九
      達公司對於原告公司之工程款債權，因遭九達公司另一債權人亞洲水泥股份有
      限公司向法院聲請假扣押，並經臺灣臺北地方法院（下稱臺北地院）以八十九
      年執全黃字第一二號執行命令，禁止九達公司收取原告公司之債權或為其他處
      分，且原告公司亦不得對九達公司清償，致使原告公司不得擅自清償其對九達
      公司之債務。而被告二人分別為鉅安公司之負責人及主管，均明知其情，竟基
      於共同犯罪之意思，意圖散布於眾，於八十九年一月三十一日上午七時許，共
      同前往臺北市○○○路二三三至二四一號原告公司施工中之長安大宅工地內，
      拉白布條抗議，其上書寫『抗議甲桂林不還錢慘死沒良心』、『欠土方工程款
      鴨霸』等文字，而指摘足以毀損原告公司名譽之不實事項」，此業經本院調取
      臺北地院九十年度易字第六○○號及本院九十年度上易字第四三一八號刑事卷
      宗核閱無訛。
    (二)按因犯罪而受損害之人，於刑事訴訟程序固得附帶提起民事訴訟，對於被告請
      求回復其損害，但其請求回復之損害，以被訴犯罪事實所生之損害為限，否則
      縱令得依其他事由，提起民事訴訟，亦不得於刑事訴訟程序附帶為此請求（參
      照最高法院六十年台上字第六三三號判例）。本件被告所涉及誹謗之刑事案件
      ，雖經刑事法院判處被告甲○○、乙○○各有期徒刑貳月確定，有本院九十年
      度上易字第四三一八號刑事判決足據（見附民卷第十頁至第十三頁），惟查上
      開刑事判決僅認定被告拉白布條抗議，足以毀損原告公司之名譽，並未認定因
      而造成原告停工。依上開說明，原告主張其受有停工及利息等損失，自不得於
      本件刑事訴訟程序附帶為此請求。揆諸首揭說明，應以裁定駁回之。至原告公
      司另請求被告連帶賠償非財產上損害之慰藉金部分，另以判決終結，附此敘明
      。
四、據上論結，本件原告之訴為不合法，依民事訴訟法第四百六十三條、第二百四十
    九條第一項第六款、第九十五條、第七十八條，裁定如主文。
中　　　華　　　民　　　國　　九十一　　年　　　十　　　月　　二十二　　日
　　　　　　　　　　　　　　　　民事第十三庭
　　　　　　　　　　　　　　　　　　審判長法　官　林　鄉　誠
　　　　　　　　　　　　　　　　　　　　　法　官　謝　碧　莉
　　　　　　　　　　　　　　　　　　　　　法　官　王　聖　惠
右正本係照原本作成。
本件不得抗告。
中　　　華　　　民　　　國　　九十一　　年　　　十　　　月　　二十三　　日
　　　　　　　　　　　　　　　　　　　　　書記官　陳　樂　觀
